# 股东实缴出资后又撤回是否合法？

提问人：numberxu123 时间：2022-11-21 17:34:58
A公司新设一家B公司，100%持股，注册资本为 4000 万元， 2022 年 4 月A公司实缴出资 3000 万元， 2022 年 5 月B公司又退回了A公司实缴的出资额 2000 万元，退回后实收资本为 1000 万元。
请问：B公司向A公司退回实缴出资额 2000 万元是否合法？需要履行哪些审批手续？

回答人：chenyiwei
根据《公司法》第三十五条：“公司成立后，股东不得抽逃出资。”这种行为有抽逃出资嫌疑，建议同时办理减少注册资本的手续，不建议在不减少注册资本的情况下收回部分实收资本。